臺灣臺中地方法院民事裁定
110年度司繼字第3450號
聲  請  人  臺中市政府社會局

法定代理人  彭懷真  


受  選任人  張連峯地政士

上列聲請人聲請為被繼承人張敏助選任遺產管理人事件，本院裁
定如下：
    主      文
一、選任張連峯地政士為被繼承人張敏助之遺產管理人。
二、准對被繼承人張敏助之大陸地區以外繼承人為承認繼承之公
    示催告。
三、被繼承人張敏助之大陸地區以外繼承人，應自前項公示催告
    最後揭示於法院公告處、資訊網路及其他適當處所之日起，
    壹年內承認繼承。上述期限屆滿，無繼承人承認繼承時，被
    繼承人張敏助之遺產，於清償債權並交付遺贈物後，如有賸
    餘即歸屬國庫。
四、聲請程序費用由被繼承人張敏助之遺產負擔。
    理      由
一、按繼承開始時，繼承人有無不明，而無親屬會議或親屬會議
    未於一個月內選定遺產管理人者，利害關係人得聲請法院選
    任遺產管理人；又先順序繼承人均拋棄其繼承時由次順序之
    繼承人繼承，其次順序繼承人有無不明或第四順序之繼承人
    均拋棄其繼承者，準用關於無人承認繼承之規定，民法第11
    78條第2項、第1176條第6項分別定有明文。
二、本件聲請意旨略以：被繼承人張敏助（男、民國00年0月00
    日生、身分證統一編號：Z000000000號、生前最後住所：臺
    中市○○區○○○街000○0號）於109年9月14日死亡，但被繼承人
    生前尚有溢領生活津貼補助費未繳回。被繼承人留有遺產，
    但法定繼承人均已拋棄繼承，且親屬會議未於法定期間內選
    定遺產管理人，為對被繼承人遺產主張權利，爰依法聲請選
    任遺產管理人等語。
三、經查：
（一）聲請人主張之事實，業據提出衛生福利部全國社會福利資
      源整合系統查詢表為證。並經本院依職權調取本院109年
      度司繼字第3556號卷宗核閱無誤。依上開規定，本件聲請
      人之聲請為有理由，應予准許。
（二）而本院就社團法人台中市地政士公會推薦有意願擔任本件
      遺產管理人之人選，其推薦張連峯地政士擔任本件遺產管
      理人。茲審酌張連峯地政士為執業地政士，具有專業知識
      及能力，若由其擔任本件之遺產管理人，應能秉持其專業
      擔當此具公益性質之職務，並順利達成管理保存及清算遺
      產之任務。從而，本院認為由張連峯地政士（男、事務所
      設臺中市○區○○○街00號）擔任被繼承人之遺產管理人，應
      屬妥適，爰選任之。
四、依家事事件法第127條第4項規定，裁定如主文。
中　　華　　民　　國　　111 　年　　1 　　月　　18　　日
                  家事法庭  司法事務官　陳湘茹
以上正本係照原本作成。
如不服本件裁定，得於裁定書送達之翌日起10日內，以書狀敘述
理由，向本庭提起抗告，並應繳納抗告費新台幣1000元。  
中　　華　　民　　國　　111 　年　　1 　　月　　18　　日
                                書記官　陳綉燕